臺灣板橋地方法院刑事判決　　　　　　　　　　　　九十一年度易字第三五八三號
　　公　訴　人　臺灣板橋地方法院檢察署檢察官
　　被　　　告　甲○○　男　二.
右列被告因違反電子遊戲場業管理條例等案件，，經檢察官聲請簡易判決（九十一年
度偵字第一七一四六號），經本院板橋簡易庭認不宜以簡易判決處刑，而移由本院刑
事庭審理，本院判決如左：
    主  文
甲○○被訴賭博部分免訴；被訴違反電子遊戲場業管理條例部分無罪。
    理  由
一、按檢察官聲請以簡易判決處刑之案件，經法院認為有第四百五十一條之一第四項
    但書之情形者，應適用通常程序審判之，刑事訴訟法第四百五十二條定有明文。
    本件公訴人以被告甲○○於警訊中自白不諱，聲請本院以簡易判決處刑，就被告
    違反電子遊戲場管理條例第十五條之規定，論以同法第二十二條之罪及刑法第二
    百六十六條第一項前段普通賭博罪。惟本院板橋簡易庭承審法官認本件聲請簡易
    判決處刑書之犯罪行為，已經本院板橋簡易庭前以九十一年度板簡字第一七八六
    號判決在案，依該案認定被告僅係受案外人丙○○所僱傭，並非電子遊戲場業經
    營者，是被告於偵查中否認此部分犯行，並非無據；而認有同法第四百五十一條
    之一第四項但書規定之情形，不宜逕以簡易判決處刑，應適用通常程序審判之，
    合先敘明
二、公訴意旨略以：被告甲○○係設於台北縣樹林市○○路五十二巷四號「愛之鄉卡
    拉OK」店負責人，明知該公司未經主管機關核准經營電子遊戲場業務，竟自民國
    九十一年八月上旬起，在上開店內擅自擺設電子遊戲機「大舞台」一台，經營上
    開業務。並基於概括之犯意，以上開遊戲機連續供不特定之客人賭博財物。迄九
    十一年八月十六日下午二十三時許，店內客人乙○○（經本院另案判決）在上址
    賭博財物時（正退幣中），為警當場查獲，並扣得「大舞台」電子遊戲機一台（
    含IC板一面）、及機台內賭資新台幣二千八百四十元，因認被告違反電子遊戲場
    業管理條例第十五條之規定，涉犯同條例第二十二條之罪嫌及觸犯刑法第二百六
    十六條第一項前段普通賭博罪嫌云云。
三、按案件曾經判決確定者，應諭知免訴之判決，刑事訴訟法第三百零二條第一款定
    有明文。經查本件被告被訴賭博部分案件，業經本院板橋簡易庭以九十一年板簡
    字第一六八七號判處罰金三千元，如易服勞役，以三百元折算一日確定在案 (參
    見本院九十一年度板簡字第一六八七號刑事卷宗)，依照首開說明，本件被告被
    訴賭博部分，自應為諭知免訴之判決。
四、次按犯罪事實應依證據認定之，無證據不得推定其犯罪事實；又不能證明被告犯
    罪者，應諭知無罪之判決，刑事訴訟法第一百五十四條、第三百零一條第一項分
    別定有明文；次按被告之自白，不得作為有罪判決之唯一證據，仍應調查其他必
    要證據，以察其是否與事實相符，同法第一百五十六條第二項亦定有明文。而所
    謂認定犯罪事實之證據，係指足以認定被告確有犯罪行為之積極證據而言，且認
    定犯罪事實所憑之證據，雖不以直接證據為限，間接證據亦包括在內，然而無論
    直接或間接證據，其為訴訟上之證明，須於通常一般人均不致有所懷疑，而得確
    信其為真實之程度，始得據之為有罪之認定，倘其證明尚未達到此一程度，而有
    合理懷疑存在時，事實審復已就其心證上理由予以闡述，敘明其如何無從為有罪
    之確信，因而為無罪之判決，尚不得任意指為違法，最高法院分別著有二十九年
    上字第三一○五號、七十六年台上字第四九八六號判例可供參考。另按電子遊戲
    場業管理條例第十五條規定「未依本條例規定辦理營利事業登記者，不得經營電
    子遊戲場業。」其所處罰者，乃在於未經辦理登記即實施設置電子遊戲機之經營
    行為，而非處罰在場管理之人。
五、公訴人認被告涉前揭違反電子遊戲場業管理條例犯行，係以被告於警訊中之自白
    及證人即賭客乙○○於警訊時之陳述，及有台北縣政府警察局（分局）調查未辦
    登記廠商涉嫌違章漏稅案件移送表、臨檢紀錄表、代保管物品清單等附卷，以為
    論據。訊據被告甲○○堅詞否認在上址經營電子遊戲場業，辯稱：伊係受丙○○
    僱傭，僅係店內員工，並非負責人等語。經查，被告於警訊中針對警員詢問：「
    你在該店擔任何職？」時，固曾陳稱：「我是愛之鄉卡拉OK之現場負責人。」；
    惟經警接著詢問該卡拉OK之負責人是何人？已經被告陳明：「該店之負責人為丙○○。」等語在卷（以上均見偵查卷第八頁），足見被告於警訊中已明確表明其
    係受丙○○所僱傭在現場管理；設置並經營該電子遊戲場業者係案外人丙○○，
    故尚難認被告於警訊中有何自白，首先敘明。次查，賭客乙○○於警訊中僅供述
    其至現場賭博情節，是其警訊供詞，尚不足為該電子遊戲場業係由被告設置經營
    之證據。另為警查獲當時被告既在現場，是由其於台北縣政府警察局（分局）調
    查未辦登記廠商涉嫌違章漏稅案件移送表、臨檢紀錄表（代保管物品清單）等文
    書上簽名捺手印，事所當然，在無其他佐證之情形下，尚不足據此推論該電子遊
    戲場業即係由被告設置經營。況上開卡拉OK店，因於九十一年八月十六日下午二
    十三時許，為警查獲違反經營電子遊戲場業，已經台灣板橋地方法院檢察署檢察
    官認該「愛之鄉卡拉OK」負責人係案外人丙○○，於九十一年十月十八日以九十
    一年度偵字第一五四九四號案，就丙○○違反電子遊戲場業管理條例第十五條之
    規定，涉犯同法第二十二條罪嫌，向本院聲請簡易判決處刑，且經本院以九十一
    年板簡字第一六八七號判決，判處拘役二十日，如易科罰金，以三百元折算一日
    確定，有台灣高等法院被告全國刑案紀錄表及本院上開判決影本、送達證書影本
    等件在卷可憑。是公訴意旨所指被告違反電子遊戲場業管理條例部分犯行，客觀
    上既尚未達於通常一般人均不致有所懷疑，而得確信其犯罪事實之程度，依「罪
    證有疑，利於被告」之法則，即應作有利於被告之認定。此外，又查無其他積極
    證據足證被告有該犯行，尚不能證明其犯罪，揆諸前揭條文規定及判例意旨，則
    此部分自應為其無罪判決之諭知。
據上論斷，應依刑事訴訟法第三百零二條第一款、第三百零一條第一項，判決如主文
。
本案經檢察官謝宗甫到庭執行職務。
中    華    民    國      九十一      年    十二      月    三十一    日
                                      臺灣板橋地方法院刑事第五庭
                                          法  官 林 玫 君
右正本證明與原本無異
如不服本判決應於送達後十日內向本院提出上訴狀
                                          書記官 許 清 秋
中    華    民    國      九十二      年      一      月     三       日
